臺灣臺南地方法院刑事判決　　　　　　 94年度簡上字第193號
上　訴　人　甲○○
即被告
上列上訴人因違反電子遊戲場業管理條例案件，不服本院九十四
年度簡字第一０六九號中華民國九十四年五月十七日第一審簡易
判決（聲請案號：九十四年度偵字第四七五七號），提起上訴，
本院管轄之第二審合議庭裁定行簡式審判程序，判決如下：
    主  文
上訴駁回。
    事  實
一、甲○○前於民國（下同）九十一年間，因違反電子遊戲場業
　　管理條例案件，經法院判處有期徒刑三月確定，並於九十一
　  年三月七日易科罰金執行完畢，猶不知悔改，明知未經辦理
    電子遊戲場業之營利事業登記不得經營電子遊戲場業，竟於
　　九十四年三月二十日晚間，在臺南縣玉井鄉「觀光夜市」，
  　擺設電動玩具「王牌對決」十台、「滿貫大亨」六台供顧客
　　把玩，而從事電子遊戲場行業。迄於同日晚間九時五十五分
  　許，為警臨檢時查獲上情。
二、案經臺南縣警察局玉井分局報請臺灣臺南地方法院檢察署檢
    察官偵查後，聲請以簡易判決處刑。
    理  由
一、本件被告甲○○所犯為死刑、無期徒刑或最輕本刑為三年以
    上有期徒刑以外之罪，其於本院審理時就被訴事實為有罪之
    陳述，經審判長告知簡式審判程序之旨後，並聽取公訴人之
    意見後，爰依刑事訴訟法第四百五十五條之一、第二百七十
    三條之一第一項規定，行簡式審判程序，合先敘明。
二、訊據被告甲○○對於在右揭時、地，未依電子遊戲管理條例
    規定辦理營利事業登記，竟經營電子遊戲場業，並為警查獲
    ，且扣得上開物品之事實供承不諱，並有臺南縣警察局玉井
    分局玉井分駐所臨檢紀錄表一紙、扣押物品目錄表一紙、責
    付保管條一紙及現場蒐證照片二張在卷可稽，並有電子遊戲
    機「王牌對決」十台及「滿貫大亨」六台扣案可資佐證（責
    由被告保管），是被告之自白與事實相符，可以採信。本案
    事證明確，被告犯行足以認定。
三、核被告所為，係違反電子遊戲場業管理條例第二十二條未依
    本該條例規定辦理營利事業登記者，不得經營電子遊戲場業
    規定罪。被告以：(一)原審量處有期徒刑五月，刑度太重，請
    求改判較輕之刑；(二)原審將扣案之電子遊戲機具「王牌對決
    」十台、「滿貫大亨」六台以刑法第三十八條第一項第二款
    之「供犯罪所用之物」為由，均予沒收，顯有違誤等語，資
    為上訴理由。按電子遊戲場業管理條例第十五條規定之「未
    依本條例規定辦理營利事業登記者，不得經營電子遊戲場業
    」，係以未依該法為營利事業登記即經營電子遊戲場業為犯
    罪構成要件，意指行為人除有未依法登記之消極行為外，尚
    有經營電子遊戲場業之積極行為，始足當之，此與一般純粹
    消極不作為之犯罪，並非完全相同，是未依法為營利事業登
    記即擺設電子遊戲機具，如認扣案之電子遊戲機具為被告所
    有且供本件營業犯罪所用之物，而依刑法第三十八條第一項
    第二款之規定宣告沒收，於法並無違誤，最高法院九十年度
    臺非字第一七三號、九十年度臺非字第三七六號判決可資參
    照。本案扣案之前開電子遊戲機係被告所有，供非法經營電
    子遊戲場業所用之物，原審依刑法第三十八條第一項第二款
    之規定宣告沒收，並無違誤，被告上訴意旨指摘原判決沒收
    前開電子遊戲機部分，依前開說明，並無理由。另被告於九
    十一年間，即曾因違反電子遊戲場業管理條例案件，經本院
    判處有期徒刑三月確定（以下簡稱前案），並於九十一年三
    月七日易科罰金執行完畢，此有臺灣高等法院被告全國前案
　　紀錄表在卷可參，而被告於前案係擺設十四台電子遊戲機，
  　經判處有期徒刑三月，本案則係擺設十六台電子遊戲機具，
    又因累犯應加重其刑，則原審就本案量處有期徒刑五月，量
    刑甚為妥適，被告所稱量刑太重云云，亦無理由。綜上所述
    ，原審以被告罪證明確，依刑事訴訟法第四百四十九條第一
    項前段、第四百五十條第一項、第四百五十四條第二項，電
    子遊戲場業管理條例第二十二條、刑法第十一條前段、第四
    十七條、第四十一條第一項前段、第三十八條第一項第二款
    ，罰金罰鍰提高標準條例第二條之規定，逕以簡易判決處刑
    ，本院經核原審認事用法，均無不當，量刑亦稱妥適。被告
    上訴意旨，並無理由，應予駁回。
據上論斷，應依刑事訴訟法第四百五十五條之一第一項、第三項
、第三百六十八條，判決如主文。
本案經檢察官乙○○到庭執行職務。
中　　華　　民　　國　　94　　年　　8　　月　　24 　日
　　　　　　　　　刑事第三庭  審判長法  官  陳欽賢
                                    法  官  洪榮家
                                    法  官  黃光進
以上正本證明與原本無異。
不得上訴。
　　　　　　　　　　　　　　　      書記官  黃子起
中　　華　　民　　國　　94　　年　　8　　月　　24 　日
